【裁判字號】    98,基小,590
【裁判日期】    980413
【裁判案由】    給付借款
【裁判全文】
臺灣基隆地方法院小額民事判決       98年度基小字第590號
原      告  華南商業銀行股份有限公司
法定代理人  乙○○
訴訟代理人  丁○○
            丙○○
被      告  甲○○
                    （
上列當事人間請求給付借款事件，本院於中華民國98年４月６日
辯論終結，茲判決如下：
    主  文
被告應給付原告新臺幣肆萬參仟肆佰柒拾貳元及其中之新臺幣肆
萬貳仟柒佰貳拾肆元自民國九十七年十一月十一日起至清償日止
按年息百分之二十計算之利息。
訴訟費用新臺幣壹仟元由被告負擔。
本判決得為假執行。
    事實及理由要領
一、本件原告主張：被告於民國（下同）93年５月３日與其訂立
    「小額循環信用貸款契約」，約定以原告所發行之現金卡為
    工具及開設相對帳戶循環使用，被告得憑卡向原告及參加跨
    行共用之自動化服務設備之其他金融機構設置之自動付款設
    備辦理取款、轉帳，支用款項；借款額度最高以新臺幣（下
    同）50萬元為限，借款動用期間為１年（如無反對之意思，
    並得自動延長）；借款利率採固定利率，按年息18.250％計
    算，按日計息；每動用１筆，並應繳納帳務管理費100.元；
    還款方式，自借款動用日起，以35日為１週期，每期應繳金
    額為還款金額加未繳帳務管理費；如未依約於繳款期限前繳
    款時，應改按年息20％計付利息，立有「小循環信用貸款契
    約」１件可證。被告自領得現金卡後，即憑卡陸續借款，惟
    卻未依約支付應付之金額，至97年11月10日止，尚積欠借款
    本金42,724元、利息748.元，合計43,472元未付。詎迭經原
    告催討，被告均置之不理等情，為此依約（消費借貸）提起
    本件訴訟，請求判命被告如數給付，其中本金42,724元，並
    應自97年11月11日起按年息20％計付利息，至清償日為止。
二、被告到場自認原告所述之事實為真，惟以：渠無力一次清償
    ，希望原告能讓渠分期清償等語，資為抗辯。
三、查原告主張之上開事實，業經被告自認屬實，並有「小循環
    信用貸款契約書」（影本附卷，原本發還）及電腦列印之帳
    單各１件可資佐證，原告之主張堪信為真實，亦即被告確有
    積欠原告如主文第１項所示之借款本息未付，依約應負清償
    之責，從而原告依約（消費借貸）訴請被告如數給付，自屬
    正當，應予准許。至「有無資力償還，乃係執行問題，不得
    據為不負履行義務之抗辯。」（參見最高法院19年度上字第
    1733號判例），故被告抗辯：渠無力一次清償，希望原告能
    讓渠分期清償云云，自不可採，併予敘明。
四、訴訟費用（即裁判費）1,000.元，依民事訴訟法第78條規定
    ，應由敗訴之被告負擔，爰依民事訴訟法第0436條之19第１
    項之規定，一併確定其數額如主文第２項所示。
五、本件係適用小額訴訟程序所為被告敗訴之判決，依民事訴訟
    法第0436條之20規定，應依職權宣告假執行，爰依職權宣告
    之。
六、據上論結，本件原告之訴為有理由，依民事訴訟法第78條、
    第0436條之19第１項、第0436條之20，判決如主文。
中    華    民    國    98    年    4    月    13     日
                  基隆簡易庭法      官  林金發
以上正本係照原本作成。
對於本件判決如有不服，應於收受送達後20日內向本院提出上訴
書狀，上訴於本院合議庭，並按他造當事人之人數附具繕本。
當事人之上訴，非以判決違背法令為理由不得為之，上訴狀應記
載上訴理由，表明下列各款事項：
(一)原判決所違背之法令及其具體內容。
(二)依訴訟資料可認為原判決有違背法令之具體事實。
中    華    民    國    98    年    4    月    13     日
                            法院書記官  陳錦進


司法院資訊處製作；財團法人民間司法改革基金會備份。
